臺灣高等法院民事裁定　　　　　　　　　 96年度抗字第789號
抗　告　人　甲○○
抗告人與相對人台北縣政府警察局間，因確定訴訟費用額事件，
聲請裁定更正，對於中華民國96年4月14日臺灣板橋地方法院95
年度聲字第207號所為裁定，提起抗告，本院裁定如下：
    主  文
抗告駁回。
抗告訴訟費用由抗告人負擔。
    理  由
一、按：判決如有誤寫、誤算或其他類此之顯然錯誤者，法院得
    依聲請或依職權以裁定更正；其正本與原本不符者，亦同。
    民事訴訟法第232條第1項定有明文；此項規定，於裁定準用
    之，同法第239條亦有明文規定。
二、抗告人於原法院之聲請意旨略以：相對人與抗告人間遷讓房
    屋事件，抗告人之訴訟標的價額為新台幣(以下同）100萬元
    ，同案共同被告王安仁之訴訟標的價額則為 4,186,998元，
    有台灣高等法院92年度上字第 536號民事裁定可稽，乃第一
    、二審法院判決命抗告人負擔本件訴訟費用 4/5，並據以裁
    定抗告人應賠償相對人訴訟費用為47,168元，王安仁僅負擔
    1/5，為11,792元，有原法院95年度聲字第207號裁定可證，
    其裁定顯有誤寫、誤算或其他類此之顯然錯誤，為此，求為
    裁定更正等語。
三、經查抗告人與相對人間遷讓房屋事件，業經原法院、本院及
    最高法院確定判決抗告人敗訴確定，並應負擔訴訟費用 4/5
    ，有原法院90年度訴字第1396號、本院92年度上字第 536號
    之民事判決、及最高法院94年度臺上字第1152號民事裁定在
    卷足稽；本院查相對人於原法院起訴時預納第一審裁判費51
     ,870元、送達郵費 1,290元、民事差旅費1,000元、土地測
    量費4,800元，合計為58,960元，業據提出收據3紙 (原審卷
    第29 至31頁)及原法院調卷審查屬實。依確定判決抗告人應
    負擔4/5之訴訟費用，即應賠償相對人 58,960×4/5=47,168
    元，95年 3月31日原法院依相對人之聲請，以95年度聲字第
    207號裁定抗告人應賠償相對人 47,168元，經核並無誤寫、
    誤算或其他類此之顯然錯誤，抗告人據以聲請裁定更正，核
    與民事訴訟法第239條、第232條第 1項之規定，尚有未合；
    原法院裁定駁回其聲請，並無違誤。
四、至於抗告意旨略以：相對人訴請抗告人返還房屋之訴訟標的
    價額為100萬元，同案共同被告王安仁之訴訟標的價額為4,1
     86,993元，原法院確定判決竟命抗告人負擔訴訟費用4/5，
    而僅命共同被告王安仁負擔1/5，有違民事訴訟法第77條之1
    第1、2項：「訴訟標的之價額，由法院核定。核定訴訟標的
    之價額，以起訴時之交易價額為準；無交易價額者，以原告
    就訴訟標的所有之利益為準。」之規定等語；惟查：「訴訟
    費用，由敗訴之當事人負擔。」、「各當事人一部勝訴、一
    部敗訴者，其訴訟費用，由法院酌量情形，命兩造以比例分
    擔或命一造負擔，或命兩造各自負擔其支出之訴訟費用。」
    ，同法第78條、第79條分別定有明文，原確定判決係適用上
    開法條之規定，而為訴訟費用之裁判，非得以裁定予以更正
    ，抗告人持以指摘原法院之裁定不當，求予廢棄，非有理由
    ，應予駁回。
據上論結，本件抗告為無理由，爰裁定如主文。
中　　華　　民　　國　　96　　年　　5 　　月　　28　　日
                    民事第五庭
                        審判長法　官　林丁寶
　　　　　　　　　　　  　　　法　官  蔡芳齡
　　　　　　　　　　　　  　　法　官  陳博享
正本係照原本作成。
本裁定除以適用法規顯有錯誤為理由，並經本院許可外，不得再
抗告。如提起再抗告，應於收受後10日內委任律師為訴訟代理人
向本院提出再抗告狀。並繳納再抗告費新台幣１千元。
中　　華　　民　　國　　96　　年　　5 　　月　　30　　日
　　　　　　　　　　　　　　　書記官　鄭靜如
